臺灣臺北地方法院刑事判決　　　　　　100年度交易字第349號
公　訴　人　臺灣臺北地方法院檢察署檢察官
被　　　告　蔡宇岱
上列被告因過失傷害案件，經檢察官提起公訴（100年度偵字第
8999號）及移送併案審理（100年度偵字第9977號），因被告於
準備程序中就被訴事實為有罪之陳述，經本院裁定適用簡式審判
程序，茲判決如下：
    主  文
蔡宇岱犯過失傷害罪，處有期徒刑貳月，如易科罰金，以新臺幣
壹仟元折算壹日。
    事  實
一、蔡宇岱於民國99年9月28日11時50分許，騎乘車牌號碼M58-
    -459號重型機車，沿臺北市○○區○○街由西往東方向行駛
    ，行經漢口街與中華路1段路口之行人穿越道時，本應注意
    車前狀況，隨時採取必要之安全措施，及行近行人穿越道前
    ，應減速慢行，遇有行人穿越時，無論有無交通警察指揮或
    號誌指示，均應暫停讓行人先行通過，而當時係晴天、日間
    有自然光線，該處為乾燥、無缺陷、無障礙物之柏油路面，
    尚無不能注意之情形，竟因視線瀏覽手上行動電話而疏未注
    意林陽春及林呂瓊珠正由其前方行人穿越道由南往北方向徒
    步橫越馬路，復未先禮讓行人先行，即貿然直行撞倒林陽春
    及林呂瓊珠，致林陽春受有左轉子間骨折之傷害，林呂瓊珠
    則受有第五肋骨骨折之傷害。蔡宇岱肇事後，於警方到場尚
    未知悉何人肇事前，向有偵查機關權限之警員自首，承認其
    肇事而願接受裁判。
二、案經林陽春及林呂瓊珠訴由臺北市政府警察局萬華分局報告
    臺灣臺北地方法院檢察署檢察官偵查起訴及移送併辦。
    理  由
一、本件被告蔡宇岱所犯過失傷害罪，非死刑、無期徒刑、最輕
    本刑三年以上有期徒刑之罪，亦非高等法院管轄之第一審案
    件，於準備程序進行中，被告就被訴事實為有罪之陳述，經
    告知被告簡式審判之旨，並聽取檢察官、被告之意見後，本
    院裁定行簡式審判程序，是本件之證據調查，依刑事訴訟法
    第273條之2規定，不受同法第159條第1項、第161條之2、第
    161條之3、第163條之1及第164條至第170條規定之限制，合
    先敘明。
二、訊據被告於本院審理中對於上開犯罪事實坦承不諱，核與證
    人即告訴人林陽春及林呂瓊珠於警詢、偵查中證述相符，並
    有道路交通事故初步分析研判表、道路交通事故現場圖、道
    路交通事故補充資料表、交通事故談話紀錄表、道路交通事
    故調查報告表、現場及車損照片7張等在卷可稽，被告任意
    性自白與事實相符，堪以採信。按汽車行駛時，駕駛人應注
    意車前狀況，並隨時採取必要之安全措施；汽車行經行人穿
    越道，遇有行人穿越時，無論有無交通指揮人員指揮或號誌
    指示，均應暫停讓行人先行通過，道路交通安全規則第94條
    第3項、第103條第2分項已分別規定，又查案發當時為晴天
    、日間有自然光線，該處為乾燥、無缺陷、無障礙物之柏油
    路面，有卷附道路交通事故調查報告表可參，並無不能注意
    之情事，被告竟疏於注意及此，且依其智識、能力亦無不能
    注意之情事，竟因上開疏失，致撞倒告訴人2人，被告之行
    為應有過失，堪以認定。又告訴人分別受有上開傷害，亦有
    臺北市立聯合醫院中興院區診斷證明書2紙可憑，與被告上
    開過失行為有相當因果關係至明。本件事證已臻明確，被告
    過失傷害犯行堪以認定，應予依法論科。
三、核被告所為，係犯刑法第284條第1項前段過失傷害罪。被告
    以一過失行為造成告訴人2人受傷，應構成同種想像競合犯
    ，從一重處斷。被告駕車行經行人穿越道不依規定讓行人優
    先通行，因而肇事致告訴人等受傷，應依道路交通管理條例
    第86條第1項規定加重其刑。又被告肇事後，於警方到場尚
    未知悉何人肇事前，向有偵查機關權限之警員自首，承認其
    肇事而願接受裁判乙情，有本院公務電話紀錄1紙可憑，依
    刑法第62條前段規定減輕其刑，並依法先加後減之。至臺灣
    臺北地方法院檢察署100年度偵字第9977號移送併辦部分，
    與起訴案件為同一事實，僅因告訴人分別提告而個別分案，
    本院自應併予審酌，附此敘明。爰審酌被告因上開過失情節
    釀成本件交通事故，致告訴人2人受有上開非輕傷害之情節
    ，又被告犯罪後坦承犯行，非無悔意，迄雙方因和解金額認
    知差距過大未能成立和解，僅先由強制險賠付告訴人部分醫
    療費用，暨其犯罪動機、手段、素行、生活狀況、智識程度
    等一切情狀，量處如主文所示之刑，並諭知易科罰金之折算
    標準。
據上論斷，依刑事訴訟法第273條之1第1項、第299條第1項前段
，刑法第284條第1項前段、第55條、第62條前段、第41條第1項
前段，道路交通管理條例第86條第1項，刑法施行法第1條之1，
判決如主文。
本案經檢察官趙雪瑛到庭執行職務。
中    華    民    國   100    年    7     月    29    日
                      交通法庭  法  官  林瑋桓
以上正本證明與原本無異。
如不服本判決應於收受送達後10日內向本院提出上訴書狀，並應
敘述具體理由；其未敘述上訴理由者，應於上訴期間屆滿後20日
內向本院補提理由書（均須按他造當事人之人數附繕本）「切勿
逕送上級法院」。告訴人或被害人如對於本判決不服者，應具備
理由請求檢察官上訴，其上訴期間之計算係以檢察官收受判決正
本之日期為準。
                                書記官  鄭伊芸
中    華    民    國   100    年     7    月    29    日
附錄本案論罪科刑法條：
刑法第284條第1項
因過失傷害人者，處6 月以下有期徒刑、拘役或5 百元以下罰金
，致重傷者，處1 年以下有期徒刑、拘役或5 百元以下罰金。